【裁判字號】    88,易,5352
【裁判日期】    890120
【裁判案由】    違反動產擔保交易法
【裁判全文】
臺灣高雄地方法院刑事判決                        八十八年度易字第五三五二號
    公  訴  人  臺灣高雄地方法院檢察署檢察官
    被      告  甲○○○
右列被告因違反動產擔保交易法案件，經檢察官聲請依簡易判決處刑（八十八年度偵
字第二四一一二號），本院簡易庭認為不宜以簡易判決處刑，並簽准改分為普通案件
，依通常程序審理，本院判決如左：
    主  文
甲○○○無罪。
    事  實
一、聲請簡易判決處刑意旨略以，被告甲○○○於民國八十七年一月二十日，向福灣
    企業股份有限公司（下稱福灣公司），以動產擔保交易法所定之附條件買賣方式
    ，向該公司購買車牌號碼ＹＵ─七五九九號自用小客車，並於同日簽訂動產擔保
    交易附條件買賣契約書，約定總價金新台幣（下同）九十萬八千七百七十六元，
    每個月一期，除頭期款二萬五千元外，餘分四十八期付款，未付清全部價款以前
    ，所有權仍屬出賣人所有，且應將上述標的物置放在高雄市苓雅區○○○路八四
    巷三三之二號，甲○○○僅得依約占有使用，不得將該標的物遷移或為其他處分
    ，係動產擔保交易之債務人。詎甲○○○於取得上開標的物後，價款繳至第十七
    期後，竟意圖不法之利益，在未得福灣公司同意情形下，於八十八年八月間，將
    上開標的物遷移，致生損害於公司，因認被告涉犯違反動產擔保交易法第三十八
    條之罪嫌。
二、按刑事訴訟法第四百五十二條規定：「檢察官聲請以簡易判決處刑之案件，經法
    院認為有第四百五十一條之一第四項但書之情形者，應適用通常程序審判之。」
    本件既經本院簡易庭簽請改分普通案件，是本院乃依通常程序審理，合先敘明。
三、次按犯罪事實，應依證據認定之，無證據不得推定其犯罪事實。又不能證明被告
    犯罪者，應諭知無罪之判決，刑事訴訟法第一百五十四條、第三百零一條第一項
    定有明文。次按動產擔保交易法第三十八條之罪，以動產擔保交易之債務人，意
    圖不法之利益，將標的物遷移、出賣、出質、移轉、抵押或為其他處分，致生損
    害債權人為其要件，該條定有明文。
四、檢察官以被告涉犯上開犯行，無非以告訴人之指訴及被告坦承為其論罪依據。
五、訊據被告甲○○○堅決否認有何違反動產擔保交易法之犯行，辯稱：上開汽車是
    我買給我兒子使用，他將之借給朋友在麥寮使用，現已返還，並未將之遷移等語
    。經查，上開汽車業經被告於八十九年一月六日返還告訴人之情，業據告訴代理
    人連義信到庭陳述在卷，並有和解書一紙附卷可憑，而告訴代理人復陳，伊公司
    明知上開汽車係被告交予其子使用等語在卷，是上開汽車尚無遷移不明之情。參
    以汽車乃交通之工具，依其使用之方法，本可隨債務人之使用而移動，尚難僅以
    告訴人至被告住處尋車未獲，即謂其已將該車遷移不明。是被告上開所辯，難認
    為子虛。此外，復查無其他積極證據足認有該犯行，揆諸前揭法條意旨，即應為
    被告無罪之諭知。
據上論斷，應依刑事訴訟法第四百五十二條、第三百零一條第一項前段，判決如主文
。
本案經檢察官莊榮松到庭執行職務。
中      華      民      國    八十九    年      一      月     二十     日
                                      臺灣高雄地方法院刑事第一庭
                                          法  官    蔡    廣    昇
右正本證明與原本無異。
如不服本判決，應於判決送達後十日內，向本院提出上訴狀。
                                        書記官    張    乃    昇
中    華    民    國      八十九      年      一      月     二十      日


司法院資訊處製作；財團法人民間司法改革基金會備份。
